臺灣高等法院刑事判決　　　　　　　　　　　　　　九十一年度上易字第一一二號
　　上　訴　人　臺灣桃園地方法院檢察署檢察官
　　被　　　告　乙○○
右列上訴人因被告違反著作權法案件，不服臺灣桃園地方法院八十九年度易字第二三
二七號，中華民國九十年十一月七日第一審判決（起訴案號：臺灣桃園地方法院檢察
署八十九年度偵字第一０四二六號），提起上訴，本院判決如左：
        主  文
原判決撤銷。
乙○○連續以明知為侵害著作權之物而意圖營利而交付之方法侵害他人之著作權，處
有期徒刑陸月，如易科罰金，以佰元折算壹日。扣案如附表（編號十六、二十六除
外）所示之盜版ＣＤ佰拾貳片均沒收。
        事  實
一、乙○○於桃園縣中壢市○○里○○路與日新路口之夜市場擺設攤位販售音樂ＣＤ
    ，明知綽號「阿順」男子所批發之如附表所示（附表編號十六及二十六共十一片
    除外）之音樂ＣＤ內所灌錄名稱分別為附表所示之歌曲，均係未經附表所示之音
    樂著作財產權人同意而擅自重製之侵害著作財產權之物，竟意圖營利而基於概括
    之犯意，自民國（下同）八十九年七月五日起連續向「阿順」，以每片音樂ＣＤ
    新台幣（下同）四十七元之價格販入，再以一百元之價格交付予不特定之人。嗣
    於八十九年七月十三日凌晨零時五十分許，為警在上址查獲，並扣得前揭音樂Ｃ
    Ｄ三百三十二片。
二、案經桃園縣警察局中壢分局移送臺灣桃園地方法院檢察署檢察官偵查起訴。
        理  由
一、訊據被告乙○○對於右揭事實坦認不諱，核與告訴代理人甲○○於偵查中之指訴
    情節相符。此外，復有查獲之盜版ＣＤ三百三十二片扣案足憑，事證明確，被告
    犯行足堪認定，應予依法論科。
二、核被告乙○○所為，係犯著作權法第九十三條第三款、第八十七條第二款之以明
    知為侵害著作權之物而意圖營利而交付之方法侵害他人之著作權罪。其先後多次
    販售盜版CD而侵害他人著作權之行為，時間緊接，觸犯構成要件相同之罪名，顯
    係出於概括犯意為之，應依刑法第五十六條連續犯規定，以一罪論擬並加重其刑
    。
三、原審予以論罪科刑，雖非無見，惟查，本件查獲如附表所示之ＣＤ共三百四十三
    片，其中編號十六及二十六共十一片，未經告訴人提起告訴，應予除外，則原判
    決未於事實理由內敘明，並於主文中一併予以宣告沒收，即有未洽。檢察官上訴
    意旨，認被告另於判決前之九十年六月間，在桃園縣境內多次意圖營利而交付侵
    害他人著作權之光碟片，與本件之犯罪時間緊接，手段相同，所犯罪名又同一，
    顯係基於概括犯意反覆為之，為連續犯，原審未及斟酌審判，指摘原判決不當，
    雖無理由（理由詳後述），惟原判決既有上開可議之處，自應由本院予以撤銷改
    判。爰審酌被告犯罪後態度，並另參其犯罪動機、目的、手段、品性、素行等一
    切情狀，量處如主文第二項所示之刑，同時諭知易科罰金之折算標準。扣案如附
    表所示（編號十六、二十六除外）之盜版ＣＤ共三百三十二片，係被告所有供犯
    本罪所用之物，應依刑法第三十八條第一項第二款之規宣告定沒收。至其餘扣案
    如附表編號十六、二十六所示之盜版ＣＤ共十一片，因未經告訴，本應為不受理
    之諭知（詳後述），故無從於本案中併與宣告沒收。
四、末按，犯著作權法第九十一條、第九十三條罪者，依著作權法第一百條規定，為
    告訴乃論之罪，未經告訴者，依刑事訴訴法第三百零三條第三款，應諭知不受理
    之判決。查本件如附表編號十六及二十六所示之盜版ＣＤ共十一片，均未經相關
    著作財產權人提出告訴，依照前揭法條規定，本應諭知不受理，惟公訴人認此部
    分與已起訴部分有連續犯之裁判上一罪關係，爰不另為不受理之諭知，附此敘明
    。
五、臺灣桃園地方法院檢察署九十年度偵字第一三八四○號、二○九九○號移送併辦
    意旨略以：被告另於本件判決前之九十年六月間某日起至同年十一月三十日止，
    連續在桃園縣境內多次意圖營利而交付侵害他人著作權之光碟片，嗣分別於九十
    年六月十五日在桃園縣平鎮市○○路十四巷八十一之二號三樓、同年十一月三十
    日在中壢市○○路新明夜市為警查獲，因認被告涉嫌違反著作權法，且被告前開
    犯行與本案具有連續犯之關係，屬於裁判上一罪之關係移送併辦云云，經查併辦
    部分檢察官所指被告涉犯違反著作權法之犯罪時間（自九十年六月間起至十一月
    三十日止）與本件論罪科刑之犯罪時間（八十九年七月五日起至同年月十三日止
    ），二者相距已近一年之久，時間上並非緊接，難認其係基於概括犯意連續犯之
    。則移送併辦部分與本件論罪科刑部分並無連續犯裁判上一罪關係，本院無從併
    予審理，應退回移送機關，另為適當之處理，併此敘明。
據上論斷，應依刑事訴訟法第三百六十九條第一項前段、第三百六十四條、第二百九
十九條第一項前段、著作權法第九十三條第三款、第八十七條第二款，刑法第十一條
前段、第五十六條、第四十一條第一項、第三十八條第一項第二款，罰金罰鍰提高標
準條例第二條之規定，判決如主文。
本案經檢察官李金定到庭執行職務。
中      華      民      國    九十一    年      四      月     三十     日
                              臺灣高等法院刑事第二十二庭
                                  審判長法  官  許  正  順
                                        法  官  邱  同  印
                                        法  官  胡  方  新
右正本證明與原本無異。
不得上訴。
                                        書記官  秦  慧  榮
中    華    民    國     九十一    年       五      月        一        日
附錄論罪科刑法條：
著作權法第九十三條
有左列情形之一者，處二年以下有期徒刑，得併科新臺幣十萬元以下罰金：
一、侵害第十五條至第十七條規定之著作之格權者。
二、違反第七十條規定者。
三、以第八十七條各款方法之一侵害他人之著作權者。
著作權法第八十七條
有左列情形之一者，除本法另有規定外，視為侵害著作權或製版權：
一  以侵害著作人名譽之方法利用其著作者。
二  明知為侵害著作權或製版權之物而散布或意圖散布而陳列或持有或意圖營利而
   交付者。
三  輸入未經著作財產權人或製版權人授權重製之重製物或製版物者。
四  未經著作財產權人同意而輸入著作原件或其重製物者。
五  明知係侵害電腦程式著作財產權之重製物而仍作為直接營利之使用者。
